臺灣臺中地方法院刑事判決　　　　　　　94年度易字第1973號
公　訴　人　臺灣臺中地方法院檢察署檢察官
被　　　告　丙○○
上列被告因詐欺等案件，經檢察官提起公訴（94年度偵緝字第87
5號、94年度偵字第8846、12595號），經本院合議庭裁定改以簡
式程序審理，判決如下：
    主    文
丙○○連續幫助共同連續意圖為自己不法之所有，以詐術使人將
本人之物交付，累犯，處有期徒刑柒月；又攜帶兇器毀越安全設
備竊盜，累犯，處有期徒刑捌月，應執行有期徒刑壹年壹月。
未扣案之螺絲起子壹支沒收。
    犯罪事實及理由
一、丙○○前因槍砲彈藥刀械管制條例、竊盜、麻醉藥品管理條
    例案件，經各判處有期徒刑10月、7月、8月確定，定應執行
    刑為1年6月，於民國（下同）87年6 月16日縮短刑期假釋出
    監，後假釋經撤銷，應執行殘刑11月15日；又因贓物案件，
    經判處有期徒刑4月確定，連同上開殘刑接續執行至90年5月
    5 日；另因施用毒品、竊盜案件，經本院各判處有期徒刑6
    月確定，嗣經定應執行刑11月，並於92年9 月30日縮刑期滿
    執行完畢，詎仍不知悔改，預見將金融機構帳戶出賣予他人
    使用，將有人可能被詐騙而匯款至其帳戶，竟基於即使發生
    亦不違背本意之幫助他人詐欺取財之概括犯意，先後於92年
    11 月間某日起至同年12月14日止，連續3次在臺中市中國醫
    藥大學附近，將自己所有如附表一所示之5 個帳戶，包括存
    摺、提款卡暨密碼，以每個帳戶新台幣（下同）3000元或10
    00之代價，售予陳蕭明（另由臺灣彰化地院審理）供其所屬
    詐欺集團使用，共計得款1萬3千元（出售時間、帳號及出售
    金額詳如附表一所示）。後因乙○○等人，見報紙上刊登之
    貸款廣告，經以電話聯絡後，被告知辦理貸款需先匯入手續
    費，致使其等不疑有他，匯款至丙○○所有之帳戶（被害人
    、匯款時間、金額及帳戶詳如附表二所示）。嗣因警方於94
    年2月1日查獲陳蕭明所屬詐欺集團成員于志傑、林明彥、吳
    明輝、許封塵、何敏如、林沛潔、周蘭妹等人（均另由臺灣
    彰化地方法院審理），而循線查獲上情。
二、丙○○另意圖為自己不法之所有，於94年5月13日上午9時30
    分許，攜帶其所有客觀上足以對人之生命、身體、安全構成
    威脅，可為兇器使用之螺絲起子1 支（業已扔棄，未扣案）
    ，自臺中縣豐原市○○街32巷36號住處3 樓，攀爬至同巷34
    號丁○○住處3 樓，利用螺絲起子毀壞丁○○上址住處屬安
    全設備之鋁窗後，自該窗戶踰越進入屋內而侵入他人住宅（
    侵入住宅部分未據告訴），竊取丁○○所有之手提式無線電
    1支，及丁○○之女林思蓉所有之玉山商業銀行帳號為00000
    00000000號之存摺1本（起訴書漏載，應予補充）暨提款卡1
    張。丙○○復基於意圖為自己不法之所有，以不正之方法利
    用自動付款設備取得他人財物之犯意，持上開林思蓉所有之
    玉山商業銀行提款卡，接續於同日中午12時27分及12時38分
    許，在臺中縣豐原市○○路○段259號便利商店內之提款機前
    ，將上開竊得之提款卡置入提款機，輸入林思蓉帳戶密碼及
    提款金額5000元、6700元，使玉山商業銀行誤信係林思蓉本
    人或其授權之第3 人欲提款，以此不正方法由自動付款設備
    詐得11700元（2筆跨行提款均加計手續費6 元，故林思蓉帳
    戶內之扣款各為5006元及6706元）。嗣丁○○發現其屋內遭
    竊而報警處理，經警方調閱便利商店監視器影帶而循線查獲
    。
三、上開犯罪事實業據被告丙○○坦承不諱，核與被害人乙○○
    、己○○、壬○○、辛○○、癸○○、戊○○、崔儀佩、甲○○及丁○○指述之情節相符，復有人頭帳戶一覽表、第一
    商業銀行往來提存明細、新竹國際商業銀行豐原分行歷史交
    易明細、中國信託商業銀行對帳單、上開被害人之匯款資料
    、自動櫃員機交易明細表，以及便利商店監視器影帶翻拍照
    片2幀、玉山商業銀行0000000000000號帳戶交易資料查詢單
    、現場圖及現場照片4 幀等在卷可稽，足徵被告之自白與事
    實相符，本件事證明確，被告犯行堪以認定。
四、按連續幫助與幫助連續為不同之犯罪態樣，如基於概括犯意
    ，多次幫助他人犯罪，為連續幫助，該幫助者有多次犯罪行
    為；如以1 幫助行為，幫助他人連續犯罪，則為幫助連續，
    就幫助犯而言，僅有1 次犯罪行為（最高法院87年度台上字
    第3865號裁判意旨參照）。次按鋁窗具有防閑作用，係屬刑
    法第321條第1項第2 款之安全設備，而被告所持之螺絲起子
    為金屬材質，質地堅硬，客觀上足以對人之生命、身體、安
    全構成威脅，具有危險性，足以作為兇器使用，應屬兇器無
    訛。被告就犯罪事實及理由欄一部份，係基於幫助詐欺取財
    之不確定故意，交付上開存摺、提款卡（含密碼），供陳蕭
    明所屬之詐欺集團作為詐欺取財之用，而被害人乙○○等人
    因此被詐欺取財得逞之事實，已如前述，核陳蕭明所屬之集
    團成員所為，係犯刑法第339條第1項之詐欺取財罪，其集團
    成員間，有犯意之聯絡及行為之分擔，為共同正犯。核被告
    所為，係犯刑法第30條第1項前段、第339條第1 項之幫助共
    同連續詐欺取財罪。被告為幫助犯，應依刑法第30條第2 項
    之規定減輕之。又被告先後3 次出售如附表一所示之銀行帳
    戶存摺及提款卡予陳蕭明，作為詐騙集團用以詐欺取財之匯
    款帳戶使用，時間緊接，手段相同，且觸犯犯罪構成要件相
    同之罪名，顯係基於概括犯意而為之，為連續犯，應依刑法
    第56條之規定論以1 罪，並加重其刑。被告就犯罪事實及理
    由欄二部分所為，係犯刑法第321條第1項第2、3款之攜帶兇
    器毀越安全設備竊盜罪、第339條之2第1 項以不正方法由自
    動付款設備取得他人財物罪。被告先後2 次利用自動付款設
    備盜詐欺犯行，均在同一地點，且在密接之時段內，顯係基
    於同一以不正方法由自動付款設備取他人之物目的下，接續
    所為之數行為，為接續犯，應論以1 罪。又被告所犯加重竊
    盜及以不正方法由自動付款設備取得他人財物2 罪間，有方
    法結果之牽連關係，應依刑法第55 條規定，從1重之攜帶兇
    器毀越安全設備竊盜罪處斷。至被告破壞被害人丁○○住處
    鋁窗之毀損行為，業已結合於加重竊盜之罪質中，而無更行
    論以毀損罪之餘地（最高法院91年台上字第4354號判決意旨
    參照），是檢察官另於起訴書之證據並所犯法條中援引刑法
    第354 條之毀損罪，即有未洽，附此敘明。被告所犯上開連
    續幫助共同連續詐欺及加重竊盜2 罪間，犯意各別，行為互
    殊，應予分論併罰。末查，被告前因槍砲彈藥刀械管制條例
    、竊盜、麻醉藥品管理條例案件，經各判處有期徒刑10月、
    7月、8月確定，定應執行刑為1年6月，於87年6 月16日縮短
    刑期假釋出監，後假釋經撤銷，應執行殘刑11月15日；又因
    贓物案件，經判處有期徒刑4 月確定，連同上開殘刑接續執
    行至90年5月5日；另因施用毒品、竊盜案件，經本院各判處
    有期徒刑6月確定，嗣經定應執行刑11月，並於92年9月30日
    縮刑期滿執行完畢，有臺灣高等法院被告全國前案紀錄表在
    卷可參，其於5 年內再犯有期徒刑以上刑之罪，均為累犯，
    應依刑法第47條之規定，就其所犯加重竊盜部分加重其刑，
    就其所犯連續幫助共同連續詐欺罪部分，則依法遞加重其刑
    後減之。
五、公訴意旨雖另以：被告就犯罪事實及理由欄二部分之犯行，
    尚涉犯刑法第306 條之無故侵入住宅罪嫌。惟查該罪依刑法
    第308 條之規定須告訴乃論，而遍查全卷被害人丁○○並未
    提出無故侵入住宅罪之告訴，此部分既未經合法告訴，本應
    依刑事訴訟法第303條第3款之規定諭知不受理，惟公訴意旨
    認此部分與被告所犯前揭加重竊盜罪及以不正方法由自動付
    款設備取得他人財物罪部分有牽連犯之裁判上1 罪關係，爰
    不另為不受理之諭知，附此敘明。
六、被告行竊用之螺絲起子1 支，雖未扣案，惟並無證據證明業
    已滅失，應依刑法第38條第1項第2款宣告沒收。
七、依刑事訴訟法第273條之1第1項、第299條第1項前段、第310
    條之2、第454條第1項，刑法第30條第1項前段、第2項、第
    56條、第339條第1項、第321條第1項第2款、第3款、第339
    條之2第1項、第55條、第51條第5款、第47條，罰金罰鍰提
    高標準條例第1條前段，判決如主文。
七、如不服本判決，應於送達後10日內向本院提出上訴狀。
本案經檢察官庚○○到庭執行職務
中　　華　　民　　國　　94　　年　　12　　月　　05　　日
                  刑事第二庭    法  官   林慧英
右正本證明與原本無異。
                                書記官   廖碩薇
中　　華　　民　　國　　94　　年　　12　　月　　05　　日
附表一
┌──┬────┬────────────┬─────┐
│編號│出售時間│   金融機構名稱及帳號   │出售金額  │
│    │        │                        │（新台幣）│
├──┼────┼────────────┼─────┤
│1、 │93.11月 │中國信託商業銀行豐原分行│  3000    │
│    │間某日  │帳號：000000000000號    │          │
├──┼────┼────────────┼─────┤
│2、 │93.11月 │玉山商業銀行豐原分行    │  3000    │
│    │至12.14 │帳號：0000000000000號   │          │
│    │日間某日│                        │          │
├──┼────┼────────────┼─────┤
│3、 │93.11月 │第一商業銀行南陽分行    │  3000    │
│    │至12.14 │帳號：00000000000號     │          │
│    │日間某日│                        │          │
├──┼────┼────────────┼─────┤
│4、 │93.12.14│新竹商業銀行豐原分行    │  3000    │
│    │        │帳號：00000000000號     │          │
├──┼────┼────────────┼─────┤
│5、 │93.12.14│上海商業儲蓄銀行豐原分行│  1000    │
│    │        │帳號：不詳              │          │
└──┴────┴────────────┴─────┘
附表二
┌──┬───┬────┬────┬──────────┐
│編號│被害人│匯款日期│匯款金額│   匯 入 帳 戶      │
├──┼───┼────┼────┼──────────┤
│1、 │乙○○│93.12.22│70000元 │中國信託商業銀行豐原│
│    │      │        │        │分行                │
│    │      │        │        │帳號：000000000000  │
│    │      │        │        │（此部份起訴書漏繕，│
│    │      │        │        │應予補充）          │
├──┼───┼────┼────┼──────────┤
│2、 │己○○│93.12.31│30000元 │新竹商業銀行豐原分行│
│    │      │        │        │帳號：00000000000   │
├──┼───┼────┼────┼──────────┤
│3、 │己○○│94.01.07│10000元 │ 同    上           │
├──┼───┼────┼────┼──────────┤
│4、 │己○○│94.01.10│10000元 │ 同    上           │
├──┼───┼────┼────┼──────────┤
│5、 │己○○│94.01.10│6800元  │ 同    上           │
├──┼───┼────┼────┼──────────┤
│6、 │己○○│94.01.14│40000元 │ 同    上           │
├──┼───┼────┼────┼──────────┤
│7、 │己○○│94.01.24│15000元 │ 同    上           │
├──┼───┼────┼────┼──────────┤
│8、 │壬○○│94.01.07│39800元 │ 同    上           │
│    │      │        │        │                    │
├──┼───┼────┼────┼──────────┤
│9、 │壬○○│94.01.21│14000元 │ 同    上           │
├──┼───┼────┼────┼──────────┤
│10、│壬○○│94.01.21│20000元 │ 同    上           │
├──┼───┼────┼────┼──────────┤
│11、│壬○○│94.01.24│30000元 │ 同    上           │
├──┼───┼────┼────┼──────────┤
│12、│辛○○│94.1.6  │45000元 │ 同    上           │
│    │      │        │        │                    │
├──┼───┼────┼────┼──────────┤
│13、│癸○○│93.12.29│75000元 │中國信託商業銀行豐原│
│    │      │        │        │分行                │
│    │      │        │        │帳號：000000000000  │
├──┼───┼────┼────┼──────────┤
│14、│癸○○│94.01.04│50000元 │新竹商業銀行豐原分行│
│    │      │        │        │帳號：00000000000   │
├──┼───┼────┼────┼──────────┤
│15、│癸○○│94.01.05│20000元 │ 同    上           │
├──┼───┼────┼────┼──────────┤
│16、│戊○○│93.12.24│23000元 │中國信託商業銀行豐原│
│    │      │        │        │分行                │
│    │      │        │        │帳號：000000000000  │
├──┼───┼────┼────┼──────────┤
│17、│崔儀佩│94.01.13│100000元│ 同    上           │
├──┼───┼────┼────┼──────────┤
│18、│崔儀佩│94.01.13│37000元 │ 同上（此筆匯款係崔 │
│    │      │        │        │ 儀佩委託有人文齊山 │
│    │      │        │        │ 所匯）             │
├──┼───┼────┼────┼──────────┤
│19、│甲○○│94.01.25│39980元 │第一商業銀行南陽分行│
│    │      │        │        │帳號：00000000000   │
└──┴───┴────┴────┴──────────┘
附錄論罪科刑法條
刑法第339條第1項
意圖為自己或第3人不法之所有，以詐術使人將本人或第3人之物
交付者，處5 年以下有期徒刑、拘役或科或併科1000元以下罰金
。
刑法第339條之2第1項
意圖為自己或第3人不法之所有，以不正方法由自動付款設備取
得他人之物者，處3年以下有期徒刑、拘役或1萬元以下罰金。
國刑法第321條第1項
犯竊盜罪而有左列情形之一者，處6月以上、5年以下有期徒刑：
一  於夜間侵入住宅或有人居住之建築物、船艦或隱匿其內而犯之
    者。
二  毀越門扇、牆垣或其他安全設備而犯之者。
三  攜帶兇器而犯之者。
四  結夥三人以上而犯之者。
五  乘火災、水災或其他災害之際而犯之者。
六  在車站或埠頭而犯之者。
